【裁判字號】    94,聲判,37
【裁判日期】    950111
【裁判案由】    聲請交付審判
【裁判全文】
臺灣臺南地方法院刑事裁定              94年度聲判字第37號
聲  請   人   乙○○
即 告 訴 人
代  理   人   呂郁斌律師
被       告   甲○○
上聲請人因告訴被告傷害案件，不服臺灣高等法院臺南分院檢察
署檢察長駁回再議之處分（94年度上聲議字第六九一號），聲請
交付審判，本院裁定如左：
    主  文
聲請駁回。
    理  由
一、聲請意旨略以：
  (一)被告既堅決否認卷附聲請人提出之錄音帶內容其中「妳以後
    不要打電話惹我，我跟妳說，我們以後姊妹做到這裡煞就好
    ，我不爽，抹坎得氣」係其所言，則原檢察官未鑑定錄音帶
    之聲紋與被告是否相符，已有調查證據未盡完備之處。況且
    聲請人所提之錄音帶內另有質問「妳也是不可以打我啊」、
    「妳不爽也不可以起腳動手」，及被告答稱「我不爽啊，抹
    坎得氣」等對談，乃相連之陳述，原檢察官闕未說明該段內
    容何以不足做為不利被告之認定，論理上亦有疏漏。
  (二)聲請人之電話0000000於民國九十二年八月二十四日
    凌晨一時一四分有與被告手機0000000000通聯之
    記錄，告訴人之手機0000000000於當日凌晨三時
    一分又有與被告手機0000000000通聯之紀錄，足
    證雙方當日確實互約在佳里見面，原檢察官未深入調查基地
    臺之發話地點以茲查證，調查尚有未盡完備之處。
  (三)聲請人提供之錄音對談有電話對談及現場對談共數段，原檢
    察官勘驗時將之曲解為都是現場對談，並誤認十分鐘內告訴
    人均無被毆時喊叫之聲音，證據解讀上亦難令人甘服。
  (四)綜上，為此聲請裁定將被告交付審判，以保權益。
二、按告訴人不服上級法院檢察署檢察長或檢察總長認再議為無
    理由而駁回之處分者，得於接受處分書後十日內委任律師提
    出理由狀，向該管第一審法院聲請交付審判，刑事訴訟法第
    二百五十八條之一第一項定有明文。本件聲請人乙○○以被
    告甲○○涉犯傷害罪，向臺灣臺南地方法院檢察署檢察官提
    出告訴，經該檢察署檢察官偵查後，於九十四年八月十九日
    以九十四年度偵字第九八九七號號為不起訴處分，聲請人不
    服聲請再議，經臺灣高等法院臺南分院檢察署檢察長認原不
    起訴處分並無不當，聲請人之再議無理由，於九十四年十月
    二十日以九十四年度上聲議字第六九一號處分書駁回再議之
    聲請，聲請人於九十四年十月二十七日收受處分書後，於十
    日委任律師向本院聲請交付審判，此有九十四年度偵字第九
    八九七號不起訴處分書、九十四年度上聲議字第六九一號處
    分書、送達證明及交付審判聲請狀附卷可稽。因認本件聲請
    交付審判於程序上已符合規定，合先敘明。
三、再按法院認為交付審判之聲請不合法或無理由者，應駁回之
    ，刑事訴訟法第二百五十八條之三第二項前段定有明文。又
    法院於審查交付審判之聲請有無理由時，除認為告訴人所指
    摘不利被告之事證未經檢察機關詳為調查或斟酌，或不起訴
    處分書所載理由違背經驗法則、論理法則或其他證據法則，
    否則，不宜率予交付審判，法院辦理刑事訴訟案件應行注意
    事項第一百三十四條可資參照。
四、經查：
  (一)聲請人雖指稱於上開時地，遭被告毆打成傷，並提出譯文帶
    譯文及驗傷診斷證明書以為佐證，然經原檢察機關偵查後，
    認以聲請人所述遭毆打，包括甩耳光、以鑰匙插頭皮、推去
    撞柱子等情節觀之，實甚為激烈，聲請人突遭毆打，理應會
    有反抗、喊叫或呼痛等自然反應。詎經檢察官勘驗聲請人所
    提出之錄音帶，且該捲錄音帶聲請人又指稱係其與被告見面
    對話之全程錄音結果，於勘驗後竟未聽見有人因遭毆打而反
    抗喊叫或呼痛之聲音，如何證明被告毆打聲請人之經過。因
    而認聲請人所提之錄音帶及驗傷診斷證明書不足以佐證聲請
    人之指訴，且又查無其他證據足資證明聲請人之指訴為真，
    因而予被告不起訴處分，及駁回聲請人再議之聲請。
  (二)上述檢察機關所據之理由，雖未明確指出聲請人與被告間實
    際上究竟有無如卷附錄音帶中所顯現「你也是不可以打我啊
    」、「我不爽啊」、「你不爽也不可以起腳動手．．．」、
    「忍著不氣」等對話，然縱能證明聲請人與被告間有此一對
    話，在聲請人指稱被告對其施加劇烈暴力當時，聲請人驟遇
    攻擊，竟違反常情，未為任何喊叫或呼痛，足認對話當時，
    是否有聲請人指稱遭毆打情事，亦或僅有單純交談，已非無
    疑。而該次對話中，既無任何遭毆打時應有之反應呈現於錄
    音帶中，顯然亦無法將「你也是不可以打我啊」、「我不爽
    啊」等對話，遽為解釋係對方默認在『錄音當時』有施加暴
    力之證明。是原檢察機關雖未詳細說明聲請人提出之錄音帶
    內有關「妳也是不可以打我啊」、「妳不爽也不可以起腳動
    手」、「我不爽啊，抹坎得氣」等對談，何以不足做為不利
    被告之認定，且亦未調閱被告於案發時，行動電話之通話基
    地台發話地點，然此均無礙於原偵查結果。
  (三)至於聲請意旨雖又指摘錄音對談有電話對談及現場對談共數
    段，原檢察官勘驗時將之曲解為均為現場對談等語，惟此一
    指訴雖屬實情，然檢察官同時亦勘驗現場對談之錄音帶，發
    現除雙方談話外，並無其他反應之聲音，而此一結果既無違
    誤，原檢察機關據此認定錄音帶不足資為聲請人指訴之參佐
    ，證據採用即無錯引，且此部分勘驗已足以判斷錄音帶是否
    可為聲請人指訴之佐證，是縱檢察官誤將電話對談部分亦引
    為判斷基準，仍不影響原已認定之結論。
  (四)綜上所述，本案依卷附之證據觀之，僅有聲請人之指訴，其
    他證據尚不足採信。參照最高法院五十二年台上字第一三０
    ０號判例揭諸之意旨「告訴人之指訴，係以使被告受刑事訴
    追為目的，是其陳述是否與事實相符，仍應調查其他證據以
    資審認」，原不起訴處分書資以認定之理由，顯無任何違背
    經驗法則之處，聲請人聲請交付審判為無理由，應依刑事訴
    訟法第二百五十八條之三第二項前段，裁定如主文。
中    華    民    國    95    年    1     月    11    日
                  刑事第五庭    審判長法  官  鄧希賢
                                      法  官  張銘晃
                                      法  官  包梅真
以上正本證明與原本無異。
如不服本裁定，應於收受送達後5日內向本院提出抗告狀。（應
附繕本）
                                      書記官  張富
中    華    民    國    95    年    1     月    11    日


司法院資訊處製作；財團法人民間司法改革基金會備份。
